【裁判字號】    99,智,2
【裁判日期】    990326
【裁判案由】    侵權行為損害賠償
【裁判全文】
臺灣臺南地方法院民事裁定                 99年度智字第2號
原      告  英屬維京群島商群體國際股份有限公司臺灣分公司
法定代理人  甲○○
被      告  乙○○
上列當事人間請求侵權行為損害賠償等事件，本院裁定如下：
    主  文
本件移送智慧財產法院。
    理  由
一、按訴訟之全部或一部，法院認為無管轄權者，依原告聲請或
    依職權以裁定移送其管轄法院，民事訴訟法第28條第1項定
    有明文。復按，依專利法、商標法、著作權法、光碟管理條
    例、營業秘密法、積體電路電路布局保護法、植物品種及種
    苗法或公平交易法所保護之智慧財產權益所生之第一審及第
    二審民事訴訟事件由智慧財產法院管轄，智慧財產法院組織
    法第3條第1款、智慧財產案件審理法第7條亦規定甚明。
二、原告起訴主張：被告明知港劇「鐵嘴銀牙」DVD 光碟，係原
    告享有著作財產權之視聽著作，為受我國著作權法保護之著
    作物，非經原告之同意或授權不得擅自重製或明知係侵害著
    作權之重製物而散布或意圖散布而公開陳列或持有，且明知
    其於民國97年初某日自網路上所購得之上開影片1 套4 片DV
    D 並非正版，而係擅自重製侵害原告著作財產權之非法重製
    物，仍基於散布侵害他人著作財產權重製物之犯意，於97年
    12月4 日起利用其位於在臺南縣新營市○○街28巷27號住處
    之電腦暨網際網路連線設備，連結至「露天拍賣」網站，以
    不知情之其母陳明鳳所申請之帳號「monin.518 」，在該網
    站上刊登販賣上開盜版光碟之訊息，供上網瀏覽之不特定人
    選購，再以新臺幣（下同）150 元之起標價格，供不特定人
    競標，以此方式販售上開盜版光碟，侵害原告之著作財產權
    。嗣經原告提起侵害著作權刑事告訴後，業由臺灣臺南地方
    法院檢察署於98年3 月25日以98年度偵字第3819號緩起訴處
    分確定在案。原告就上開著作權之影音產品，除須以龐大金
    額購買版權外，且亦投入大量的人力、物力以為該等系列影
    音產品宣傳、企劃，今被告上開不法侵害行為，不僅造成原
    告市場萎縮，不肖人士之群起傚尤，更甚者降低合法下游廠
    商簽約意願，以及取締被告違法行為費用之支出。爰依著作
    權法第88條第1 項、第3 項規定，訴請原告賠償損害等語。
    並聲明：被告應給付原告100,000 元。
三、經查，本件原告主張著作權遭侵害，故提起民事損害賠償訴
    訟，依上開規定，自應由智慧財產法院管轄，且綜觀本件原
    告起訴狀所載之事實暨所附之證據，並未有雙方合意向普通
    法院提起本件訴訟之陳述及證物，是本院並無管轄權，爰依
    職權將本件移送於該管轄法院。
中    華    民    國    99    年    3     月    26    日
                  民事第三庭    法  官  高俊珊
以上正本證明與原本無異。
如對本裁定抗告須於裁定送達後十日內向本院提出抗告狀，並應
繳納抗告費新台幣一千元整。
中    華    民    國    99    年    3     月    26    日
                                書記官  陳著振

司法院資訊處製作；財團法人民間司法改革基金會備份。
